臺灣嘉義地方法院刑事判決　　　　　　　100年度易字第737號
公　訴　人　臺灣嘉義地方法院檢察署檢察官
被　　　告　吳榮浚
上列被告因竊盜案件，經檢察官提起公訴（100 年度偵字第6559
號），被告於本院行準備程序時就犯罪事實為有罪之陳述，經本
院合議庭裁定適用簡式審判程序，判決如下；
    主  文
吳榮浚攜帶兇器竊盜，累犯，處有期徒刑柒月。
    犯罪事實
一、吳榮浚前於民國88年及96年間因竊盜案件，先後經臺灣雲林
    地方法院以88年度易字第484 號判決判處有期徒刑7 月，緩
    刑2 年確定，以96年度港簡字第63號判決判處拘役50日確定
    ；另於91年間因施用第一、二級毒品案件，經同法院以91年
    度訴字第33號判決判處有期徒刑10月、7 月，應執行有期徒
    刑1 年3 月確定，於95年6 月21日縮短刑期假釋付保護管束
    出監，迄同年7 月14日假釋期滿，其假釋未經撤銷，視為執
    行完畢。詎仍不知悔改，於100 年6 月7 日下午5 時許，騎
    乘不知情陳氏夢所有之車牌號碼763-BCW 號重型機車，原欲
    外出尋覓工作，惟行經嘉義縣六腳鄉○○段六嘉小段地號12
    81之1 號土地畜牧場內之養牛飼料廠前，見有楊詳世所有停
    放該處之無車牌自用小貨車及車牌號碼3W-5559 號貨車2 部
    ，竟意圖為自己不法所有，基於加重竊盜之接續犯意，趁無
    人之際，於當日下午5 時許，持金屬材質，客觀上足對人生
    命、身體、安全構成威脅而具有危險性之鐵製板手1 支（未
    扣案），先後拆卸、竊取楊詳世上開無號牌貨車上之電瓶2
    個及有號牌貨車上電瓶1 個得手後，將其中2 個電瓶藏放在
    附近堤防邊，再於同日晚上6 時30分許回到現場將另1 個電
    瓶置於機車踏板上準備載離時，遭楊詳世發覺並駕車追趕，
    吳榮浚旋即騎乘機車逃離現場，惟在該養牛場附近約700 公
    尺處之崩山段產業道路處摔車跌倒，該電瓶因而滾地滑落，
    楊詳世遂上前勒頸逮捕並同時電話報警，吳榮浚見狀即將板
    手、機車及電瓶1 個（業據楊詳世領回）棄置該處後，乘機
    逃離現場，其後再將其先前藏放之電瓶2 個變賣得款新臺幣
    1, 000餘元。嗣警方據報到場處理，始循線查獲。
二、案經嘉義縣警察局朴子分局報告臺灣嘉義地方法院檢察署檢
    察官偵查起訴。
    理  由
一、本件被告吳榮浚所犯係死刑、無期徒刑、最輕本刑為3 年以
    上有期徒刑以外之罪，亦非高等法院管轄第一審案件，且被
    告於本院準備程序中，已就被訴事實為有罪之陳述，經告知
    簡式審判程序之旨後，被告及檢察官對於本件改依簡式審判
    程序審理均表示同意，經本院合議庭依刑事訴訟法第273 條
    之1 第1 項規定，裁定本件由受命法官獨任以簡式審判程序
    加以審理，是本件之證據調查，依刑事訴訟法第273  條之2
    規定，不受同法第159 條第1 項、第161 條之2 、第161 條
    之3 、第16 3條之1 及第164 條至第170 條有關證據提示、
    交互詰問及傳聞證據等相關規定之限制，合先敘明。
二、上揭事實，業據被告於警詢、偵查及本院審理中均坦承不諱
    ，核與被害人楊詳世及證人陳氏夢於警詢及偵查中所述之情
    節相符，並有指認犯罪嫌疑人紀錄表、贓物認領保管單、案
    發現場土地所有權狀、現場照片8 張等附卷可稽。又被告逃
    離現場後，於當日下午7 時30分許，持其使用之0000000000
    號行動電話撥打陳氏夢之0000000000號行動電話一情，業據
    證人陳氏夢於警詢及偵查中證陳明確，而被告當時通聯基地
    台位置在嘉義縣六腳鄉六腳村40號，與案發地點相近一節，
    復有其持用之上開行動電話門號雙向通聯紀錄在卷可佐（見
    偵查卷第27至32頁），足認被告上開任意性自白確與事實相
    符。本案事證明確，被告犯行，堪予認定。
三、按刑法第321 條第1 項第3 款之攜帶兇器竊盜罪，係以行為
    人攜帶兇器竊盜為加重條件，此所謂兇器，其種類並無限制
    ，凡客觀上足對人之生命、身體、安全構成威脅，具有危險
    性之兇器均屬之，且只須行竊時攜帶此種具有危險性之兇器
    為已足，並不以攜帶之初有行兇之意圖為必要，最高法院79
    年台上字第5253號判例意旨可資參照。查被告所竊取之貨車
    電瓶，需以板手鬆開螺絲之方式竊取，業據被害人楊詳世於
    偵查中供述明確（見偵查卷第34頁），被告對此復無爭執，
    並自承該板手為金屬鐵製，手掌大小，寬約1 小指等情（見
    本院卷第33頁），則該板手雖未據扣案，然以手握住仍有突
    出部份，如持以攻擊他人，在客觀上均足認對人之生命、身
    體、安全構成威脅，而為具危險性之兇器，殆無疑義。是核
    被告所為，係犯刑法第321 條第1 項第3 款之攜帶兇器竊盜
    罪。被告於密接時地竊取同一被害人之貨車電瓶，依社會健
    全觀念，其拆卸電瓶之複次行為難以強行分離，應視為數個
    舉動之接續施行，合為包括之一行為予以評價，較為合理，
    屬接續犯，應僅論以一罪。被告前於88年及96年間因竊盜案
    件，先後經臺灣雲林地方法院以88年度易字第484 號判決判
    處有期徒刑7 月，緩刑2 年確定，以96年度港簡字第63號判
    決判處拘役50日確定；另於91年間因施用第一、二級毒品案
    件，經同法院以91年度訴字第33號判決判處有期徒刑10月、
    7 月，應執行有期徒刑1 年3 月確定，於95年6 月21日縮短
    刑期假釋付保護管束出監，迄同年7 月14日假釋期滿，其假
    釋未經撤銷，視為執行完畢等情，有臺灣高等法院被告前案
    紀錄表附卷可查，其受有期徒刑之執行完畢，5 年以內故意
    再犯本件有期徒刑以上之罪，為累犯，應依刑法第47條第1
    項規定，加重其刑。
四、爰依被告之陳述（本院卷第31至33頁審判筆錄），被害人之
    陳述，上開前案紀錄資料之記載，審酌被告年輕力盛，不知
    進取，貪圖他人財物之犯罪動機及目的；獨自一人持足供兇
    器使用之板手，竊取他人貨車電瓶之犯罪手段；未婚，無子
    女，母親近60歲，種田為生，家中無人需其扶養，其曾從事
    加油員、送貨員、司機、鑄金等職業，現無業之生活狀況；
    高中肄業之智識程度；與被害人素不相識；其竊取電瓶3 個
    於客觀上價值非高，其中1 個已發還被害人之損害結果；被
    告前有2 次竊盜前科，未知警惕，再犯本案，品行非佳；被
    告遭被害人發現逮捕，未有抵抗行為，犯後坦承犯行，態度
    良好等一切情狀，量處如主文所示之刑，以示懲儆。檢察官
    以被告不知悔改，屢犯竊盜案，請求對被告從重量刑，惟本
    院審諸被告前於88年及96年間所犯竊盜罪，距本件竊盜犯行
    已近4 年，甚或10餘年之久，本件非於前案犯後緊密時間內
    再犯，且考量刑法第57條各款所列事由，難認被告本件竊盜
    惡行重大等情，認量處如主文所示之刑應屬適當，檢察官請
    求從重量刑，未克採納。另被告所持以行竊之板手1 支，已
    遭棄置，此據被告供承在卷，且未扣案，並無積極證據證明
    其尚存在而未滅失，爰不另宣告沒收。
據上論斷，應依刑事訴訟法第273  條之1 第1 項、第299 條第1
項前段，刑法第321 條第1 項第3 款、第47條第1 項，判決如主
文。
本案經檢察官邱美英到庭執行職務
中    華    民    國    100     年    11     月  25   日
                  刑事第六庭    法  官  陳嘉臨
以上正本證明與原本無異。
如不服本判決應於收受判決後10日內向本院提出上訴書狀，並應
敘述具體理由；其未敘述上訴理由者，應於上訴期間屆滿後20日
內向本院補提理由書（均須按他造當事人之人數附繕本）「切勿
逕送上級法院」。告訴人或被害人如對於本判決不服者，應具備
理由請求檢察官上訴，其上訴期間之計算係以檢察官收受判決正
本之日期為準。
中    華    民    國    100     年    11     月  25   日
                                書記官  黃郁萍
附錄法條：
中華民國刑法第321條
（加重竊盜罪）
犯竊盜罪而有下列情形之一者，處 6 月以上、5 年以下有期徒
刑，得併科新臺幣 10 萬元以下罰金：
一、侵入住宅或有人居住之建築物、船艦或隱匿其內而犯之者。
二、毀越門扇、牆垣或其他安全設備而犯之者。
三、攜帶兇器而犯之者。
四、結夥三人以上而犯之者。
五、乘火災、水災或其他災害之際而犯之者。
六、在車站、埠頭、航空站或其他供水、陸、空公眾運輸之舟、
    車、航空機內而犯之者。
前項之未遂犯罰之。